臺灣高等法院刑事裁定
110年度抗字第345號
抗  告  人
即受 刑 人  陳韋豐




上列抗告人即受刑人因聲請定其應執行刑案件，不服臺灣新北地
方法院中華民國110年1月19日裁定（109年度聲字第4918號），
提起抗告，本院裁定如下：
    主  文
抗告駁回。                                             
    理  由
一、原裁定意旨略以：本件抗告人即受刑人陳韋豐（下稱受刑人
    ）所犯原附表所示各罪，均確定在案，經核閱各罪之刑事判
    決及被告前案紀錄表所載內容無誤。茲檢察官據受刑人請求
    向最後事實審即原審法院聲請定其應執行之刑，經審核後認
    其聲請為有理由，應予准許，乃審酌受刑人分別係犯施用毒
    品、持有毒品、販賣毒品、行使偽造私文書、恐嚇取財及剝
    奪他人行動自由等罪，而施用毒品部分係於5個月犯10次，
    其犯罪類型、行為態樣、動機均屬相同，所侵害之法益亦非
    具有不可替代性、不可回復性之個人法益，責任非難之重複
    程度較高，並綜合斟酌受刑人犯罪行為之不法與罪責程度，
    及對其施以矯正之必要性，在法律之內部界限及外部界限內
    ，裁定其應執行刑為有期徒刑6年9月等語。
二、抗告意旨略以：法院定其應執行刑應受法律之外部界限及內
    部界限之拘束，並應符合比例原則、平等原則等一般法律原
    則之拘束，以維護公平正義。參考所列舉各法院有關販賣毒
    品、詐欺及恐嚇、詐欺、竊盜、詐欺等案件所定之刑，均獲
    有相當多之減刑優惠，請本於公正、悲憫之心，給予從輕並
    有利於受刑人之裁定，受刑人保證以後絕不再犯罪，期能早
    日返鄉，孝順雙親等語。
三、本院之判斷：
  ㈠按裁判確定前犯數罪者，併合處罰之；數罪併罰，有二裁判
    以上者，依刑法第51條規定，定其應執行之刑，同法第50條
    第1項前段、第53條分別定有明文。又數罪併罰合併定應執
    行刑之制度目的，在以各罪宣告刑為基礎，綜合評價各罪類
    型、法益侵害之綜合效果，考量犯罪人個人特質，認應對之
    具體實現多少刑度，始足達到矯治教化之必要程度，並符罪
    責相當原則。此裁量權之行使，屬實體法上賦予法院依個案
    裁量之職權，如所為裁量未逾法定刑範圍，且無違背制度目
    的或公平正義情形，即無違法可言。再按分屬不同案件之數
    罪併罰，有應更定執行刑之情形，倘數罪之刑，曾經定其執
    行刑，再與其他裁判宣告之刑定其執行刑時，其另定之執行
    刑，如未較重於前定之執行刑加計後裁判宣告之刑之總和，
    即無違反不利益變更禁止原則。又法院於裁量另定應執行刑
    時，祗須在不逸脫上開範圍內為衡酌，而無全然喪失權衡意
    義，或其裁量行使顯然有違比例原則之裁量權濫用情形，即
    無違法可言。
  ㈡查受刑人犯如附表所示各罪，其犯罪時間均在附表編號1之罪
    判決確定之前，檢察官依受刑人之請求，向最後事實審法院
    聲請合併定其應執行之刑，於法有據；且原裁定已斟酌受刑
    人所犯各罪（編號1至5、8至12所示之罪，為施用第一、二
    級毒品罪；編號6所示之罪，為持有毒品罪；編號7、13、14
    、15所示之罪，分別為偽造文書、販賣第二級毒品、恐嚇取
    財、妨害自由等罪）之情節及行為次數，兼衡受刑人所犯各
    罪所反映之人格特性，責任非難重複及矯治教化之必要程度
    ，對於受刑人所犯數罪為整體非難評價後，乃於各宣告刑中
    之最長期（有期徒刑3年8月）以上，並於各罪合併之刑期總
    和（有期徒刑9年7月〈5月×3＋6月×4＋4月×2＋3月×3＋7月＋3年8
    月＋8月〉）以下之範圍內，酌定應執行有期徒刑6年9月，已
    給予受刑人適度之刑罰折扣，且所定刑度未逾前次定應執行
    刑加計其餘各罪宣告刑之總和有期徒刑6年11月（6年＋8月＋3
    月），核屬裁量權之適法行使，未逾上開法律外部界限及內
    部界限，亦未悖於法律秩序之理念，符合法規範之目的，無
    違比例原則及罪刑相當原則，所定之刑度，亦難謂過重。又
    附表編號1至13所示之罪，前經法院定應執行刑時，亦予以
    相當程度之減輕，自難因原審減輕幅度未如其預期，即認原
    裁定有何違法或不當。再者，他案之量刑，因個案情節不同
    ，難以比附援引，且執行刑之酌定，尤無必須按一定之比例
    予以折扣計算之理，自無從引用其他案件所酌定應執行刑之
    折扣比例，作為原裁定是否適法之判斷基準。受刑人執前詞
    指摘原裁定，核無理由，應予駁回。
四、依刑事訴訟法第412條，裁定如主文。
中　　華　　民　　國　　110 　年　　2 　　月　　26　　日
                  刑事第六庭  審判長法  官  劉方慈
                                    法  官  朱嘉川
                                    法  官　曹馨方
以上正本證明與原本無異。
如不服本裁定，應於收受送達後5日內向本院提出抗告狀。
                                    書記官　游秀珠
中　　華　　民　　國　　110 　年　　2 　　月　　26　　日